# BOT业务模式下经营期间的房产税问题

提问人：biancheng220 时间：2012-11-07 18:58:19
企业通过BOT业务模式替政府建造垃圾发电厂、污水处理厂，由于得到的只是一种特许经营权，建成后全部转入无形资产。那么，在企业经营期间，无形资产中的房屋建筑物和土地使用权是否要缴纳房产税和城镇土地使用税？

回答人：chenyiwei
这是两个不同的范畴。从会计角度，基于合同结束时标的设施所有权上的剩余风险和报酬仍归属合同授予方享有或控制，将其列报为一项无形资产；但在法律上，项目公司是该房屋建筑物的产权人和土地的使用权人，因此应就其房屋的计税余值和土地使用权的等级、面积等因素缴纳房产税和土地使用税，除非有特别的文件规定减免。

提问人：ttxx1234 时间：2014-07-03 09:18:14
请教陈版：企业通过BOT业务模式替政府建造垃圾发电厂，投资建造期间建筑业营业税是否考虑甲供设备不征营业税问题？先谢了！

回答人：chenyiwei
请咨询税务专业人士，谢谢！